【裁判字號】    95,訴,733
【裁判日期】    951127
【裁判案由】    給付貨款
【裁判全文】
臺灣新竹地方法院民事判決               95年度訴字第733號
原      告  乙○○形象顧問有限公司
法定代理人  乙○○
訴訟代理人  高進福律師
            許樹欣律師
被      告  雍聯股份有限公司
法定代理人  甲○○
訴訟代理人  丙○○
            王獎玄
上列當事人間給付貨款事件，本院於民國95年11月13日辯論終結
，判決如下：
    主  文
被告應給付原告新臺幣壹佰貳拾陸萬玖仟零陸拾元，及自民國九
十五年十一月二日起至清償日止，按年息百分之五計算之利息。
訴訟費用由被告負擔。
本判決第一項於原告以新臺幣肆拾貳萬肆仟元，為被告供擔保後
得為假執行。
    事實及理由
一、原告起訴主張：原告與被告間訂有「新竹風城WINDANCE專櫃
    廠商合約書」，依合約書約定，由原告在被告之商場設櫃營
    業，約定顧客給付之貨款先由被告收受，再由被告依合約書
    第6條規定按月結算原告之當月銷售金額，扣除被告之抽成
    及原告應負擔之手續費、公共區域管理費、水電費等費用後
    ，即為原告所應取得之貨款，再由被告將原告所應取得之貨
    款給付原告。詎被告自民國94年2月份起即以公司經營困難
    為由，開始未依約結算付款，至95年8月31日止，總計尚積
    欠原告營業貨款款項新臺幣（下同）1,271,345元未為支付
    ，原告並於95年9月22日發函催告被告支付貨款，惟被告僅
    支付2,285元，迄今仍積欠1,269,060元，為此，爰依兩造廠
    商合約書之貨款請求權提起本件訴訟，並聲明：(一)被告應給
    付原告1,269,060元，及自起訴狀繕本送達翌日起至清償日
    止，按年息百分之5計算之利息；(二)原告願供擔保，請准宣
    告假執行。
二、被告則對原告之聲明無意見，惟希望能和解等語置辯。
三、本院之判斷：
（一）原告主張之上開事實，業經其提出與所述相符之新竹風城
      WINDANCE專櫃廠商合約書、應付款項明細表、存證信函及
      回執各1份、支票及其退票理由單各3份為證，且為被告所
      不爭執，自堪認原告之前開主張為真實。
（二）從而，原告依兩造廠商合約書之法律關係，請求被告給付
      原告貨款1,269,060元，及自起訴狀繕本送達翌日即95年
      11月2日起至清償日止，按年息百分之5計算之利息，核屬
      有據，應予准許
四、本案事證已臻明確，兩造其餘主張陳述及所提之證據，均與
    判決之結果無影響，爰不予一一論列，附此敘明。
五、原告陳明願供擔保請求宣告假執行，經核並無不合，爰酌定
    相當之擔保金額准許之。
六、據上論結，本件原告之訴為有理由，依民事訴訟法第78條、
    第390條第2項，判決如主文。
中    華    民    國    95    年    11    月     27    日
                  民事第二庭    法  官  彭淑苑
以上正本係照原本作成。
如對本判決上訴，須於判決送達後20日內向本院提出上訴狀。
中    華    民    國    95    年    11    月     27    日
                                書記官  張永榮


司法院資訊處製作；財團法人民間司法改革基金會備份。
